Federico García

Motion Designer 3D Generalist **Art Director**



Motion Designer/Art Director, con sede en la Ciudad de México. Mi enfoque profesional se centra en la dirección de arte y diseño, especializándome en diseño 3D, diseño de movimiento y diseño UX/UI. Con más de quince años de experiencia en agencias, trabajando tanto internamente como de forma independiente, he colaborado en una amplia gama de industrias, incluyendo la radiodifusión, el entretenimiento y más.

CONTACTO

01

HTTPS:/WWW.CORYMOTION.XYZ

HTTPS://VIMEO.COM/846645085

CORY.MOTION@GMAIL.COM

+52 (55) 1291 7688

EXPERIENCIA

02



Enero 2021 - Diciembre 2023

Instituto Nacional Electoral

Coordinador de Producción Multimedia

- Diseñar y desarrollar las estrategias de comunicación para redes sociales, la página Central Electoral así como generar todos los materiales de comunicación del instituto.
- Encargado de coordinar al equipo de diseño para la creación de materiales destinados a las redes sociales y la comunicación del instituto.



Junio 2019 - Junio 2020

MVS Radio

Diseñador UX/UI

- Dar servicio a las áreas de Desarrollo, Marketing y Publicidad generando materiales y propuestas para campañas creativas de diversos clientes.
- Creación de Sistemas de Diseño y Guidelines visuales.
- Creación de maquetas y prototipos (mockups) para el equipo de desarrollo.

Discovery

Enero 2018 - Mayo 2019

Discovery Networks

Dirección de arte

• Desarrollar con el equipo creativo nuevos productos para clientes y coordinando con equipos outsourcing la producción de nuevas franquicias y materiales audiovisuales para el área de On Air.



Julio 2015 - Mayo 2016

HBO Max

Dirección de arte

• Supervisar al equipo de diseño y edición para la generación de piezas promocionales de las nuevas producciones de la marca, así como el mantenimiento continuo de la parrilla.



Febrero 2013 - Junio 2015

Sistema Público de Radiodifusión

Dirección de arte y animación

• Coordinación del departamento de diseño de la televisora y generación de contenido animado para la promoción de la parrilla del canal



EDUCACION

SOFTWARE

03

05

UAM Azcapotzalco

Diseño de la Comunicación Gráfica

| HABILIDADES | 04 |
|---------------------|----------------------|
| Dirección de arte | Diseño en movimiento |
| UX/UI | 3D |
| Imagen de marca | Trabajo en equipo |
| Atención al detalle | Creativo |
| Versátil | Tendencias |
| | |















